【裁判字號】    97,小上,30
【裁判日期】    971212
【裁判案由】    返還消費借貸款
【裁判全文】
臺灣新竹地方法院民事裁定              97年度小上字第30號
上  訴  人  乙○○
被上訴人    合作金庫商業銀行股份有限公司
法定代理人  甲○○
以上當事人間給付報酬事件，上訴人對於中華民國97年10月14日
本院新竹簡易庭97年度竹小字第440號小額訴訟事件第一審判決
提起上訴，本院裁定如下：
    主      文
上訴駁回。
第二審訴訟費用新臺幣壹仟伍佰元由上訴人負擔。
    理      由
一、按對於小額程序之第一審裁判之上訴或抗告，非以其違背法
    令為理由，不得為之，民事訴訟法第436條之24第2項定有明
    文。又對於小額程序之第一審裁判之上訴，上訴狀內應記載
    上訴理由，表明下列各款事項：1.原判決所違背之法令及具
    體內容。2.依訴訟資料可認為原判決有違背法令之具體事實
    ，民事訴訟法第436條之25亦有規定。而依民事訴訟法第436
    條之32第2項準用同法第468條及第469條第1至第5款規定，
    判決不適用法規或適用不當者，為違背法令，判決有同法第
    469條所列各款情形之一者，為當然違背法令。是當事人就
    小額事件第一審判決提起上訴，如依前揭民事訴訟法第436
    條之32第2項準用同法第468條規定，以第一審判決有不適用
    法規或適用法規不當為理由時，其上訴狀或理由書應有具體
    之指摘，並揭示該法規之條項或其內容，若係成文法以外之
    法則，應揭示該法則之旨趣，倘為司法院解釋、或最高法院
    判例，則應揭示該判解之字號或其內容；如以民事訴訟法第
    469條所列各款情形為理由時，其上訴或理由書，應揭示合
    於該條款之事實，上訴狀或理由書如未依此項方法表明者，
    即難認為已對原審判決之違背法令有具體之指摘，亦可認其
    未提出符合前述規定之上訴理由。次按，上訴狀內未表明上
    訴理由者，上訴人應於提起上訴後二十日內提出理由於原二
    審法院；未提出者，毋庸命其補正，由原第二審法院以裁定
    駁回之，亦為民事訴訟法第471條第1項所規定，而此規定依
    同法第436條之32之規定，亦同為小額訴訟之上訴二審程序
    所準用。是倘小額事件上訴人提起上訴時，未提出符合前述
    規定之上訴理由，其後亦未於提起上訴後之二十日內補正提
    出，則因其上訴不合法，法院應予以裁定駁回。
二、本件上訴人對原審小額訴訟之第一審判決提起上訴，其理由
    略以：本件債務非比尋常，上訴人之借款本金及循環利息之
    計算方式複雜，上訴人應未欠被上訴人如此多錢，原審片面
    依被上訴人之主張逕為判決，殊有不妥，爰請求廢棄原判決
    等語。
三、經查，原審判決係於97年10月20日送達予上訴人，而上訴人
    亦於法定期間內即同年11月4日提起本件上訴，本件上訴人
    就原審判決固於法定期間內提起上訴，然就其上訴狀之上訴
    理由記載，無非以本件債務非比尋常，上訴人之借款本金及
    循環利息之計算方式複雜，上訴人應未欠被上訴人如此多錢
    ，原審片面依被上訴人之主張逕為判決，殊有不妥等語為上
    訴理由提起本件上訴，此有上訴人之上訴狀在卷足憑。惟查
    ，經核上訴人上訴狀內所載上訴理由之內容，係就第一審判
    決有關認定上訴人是否積欠被上訴人款項及積欠數額之取捨
    證據、認定事實之職權行使而為指摘，並未具體說明第一審
    判決之認定有何不適用法規或適用法規不當之情形，並揭示
    該法規之條項或其內容，及合於民事訴訟法第469條所列各
    款之事實，難認上訴人對該判決之如何違背法令已有具體指
    摘，本件上訴已不合法。次查，原審判決係依據被上訴人所
    提出之信用卡申請書及約定條款、信用卡逾期帳款轉列催收
    款通知書、信用卡消費明細帳單等證據資料，認定上訴人確
    有向被上訴人申請信用卡使用，且尚積欠信用卡消費款、利
    息及違約金及積欠之數額，即原審判決就上訴人上開指摘部
    分，均有依其調查證據、認定事實及形成心證之經過載明於
    判決書中，並無何違背法令之情形。是原審判決於適用法規
    上並無不當，亦無不適用法規之情形，上訴人之上訴為不合
    法，應予裁定駁回。
四、依民事訴訟法第436條之32、第444條第1項本文、第471條第
    1項、第436條之19、第95條、第78條，裁定如主文。
中    華    民    國    97    年    12    月    12    日
              民事第一庭審判長  法  官  陳順珍
                                法  官  高敏俐
                                法  官  林南薰
以上正本係照原本作成。
不得抗告。
中    華    民    國    97    年    12    月    12    日
                                書記官  楊書棼


司法院資訊處製作；財團法人民間司法改革基金會備份。
